臺灣士林地方法院刑事判決　　　　　　100年度簡上字第115號
上　訴　人　臺灣士林地方法院檢察署檢察官
被　　　告　鄭有良
上列上訴人因被告詐欺案件，不服本院刑事庭民國100 年4 月25
日100 年度審簡字第345 號第一審刑事簡易判決（聲請簡易判決
處刑案號：99年度偵字第14503 號），提起上訴，本院管轄之第
二審合議庭判決如下：
    主  文
上訴駁回。
    事實及理由
一、本案經本院審理結果，認第一審判決以被告鄭有良幫助犯詐
    欺取財罪，判處拘役30日，如易科罰金，以新臺幣（下同）
    1 仟元折算1 日，並宣告緩刑2 年，附記被告應於民國100
    年6 月15日前給付被害人陳敬薇2 萬元，其認事、用法均無
    違誤，量刑亦屬妥適，應予維持，並引用第一審刑事簡易判
    決書及檢察官聲請簡易判決處刑書記載之事實、證據及理由
    （如附件）。
二、檢察官上訴意旨略以：本件被告交付帳戶予犯罪集團成員使
    用，致被害人陳敬薇受害，且受害金額達5 萬元，而被告於
    犯罪後不僅矢口否認犯行，且未曾與被害人和解，直至審理
    時始坦承犯行，難認其犯罪後態度良好。原審未曾傳訊被害
    人到庭表達是否接受分期賠償之金額及條件，即量處拘役30
    日，並為附分期給付之緩刑宣告，依原審判決，縱使不履行
    分期付款條件，所受之處罰經易科罰金亦不過3 萬元，遠低
    於被告本應賠償之5 萬元，該量刑顯難以擔保分期給付條件
    之履行，更難收刑罰矯治之效。原審判決量刑有上述違法，
    難認妥適，應予撤銷云云。
三、按法官於有罪判決中，究應如何量處罪刑，自得依據個案情
    節，參諸刑法第57條所定各款犯罪情狀之規定，於該法定刑
    度範圍內，基於合義務性之裁量，量處被告罪刑，而量刑之
    裁量權，乃憲法所保障法官獨立審判之核心，如非有裁量逾
    越或裁量濫用之明顯違法情事，自不得擅加指摘其違法或不
    當，即使上級審對下級審裁量權之審查，亦應同此標準，此
    不僅在保障法官不受任何制度外之不當干涉，更保障法官不
    受制度內的異質干涉，方符憲法第80條所宣示獨立審判之真
    義（最高法院72年度臺上字第6696號判例參照）。又量刑之
    輕重，屬事實審法院得依職權自由裁量之事項，苟已斟酌刑
    法第57條各款所列情狀而未逾越法定刑度，不得遽指為違法
    ，且在同一犯罪事實與情節，如別無其他加重或減輕之原因
    ，下級審量定之刑，亦無過重或失輕之不當情形，則上級審
    法院對下級審法院之職權行使，原則上應予尊重，不得任意
    指摘為違法。經查，本件原判決審酌被告前未曾因故意犯罪
    受有期徒刑以上刑之宣告，因求職殷切，一時失慮，依不詳
    詐騙集團成員之指示交付專屬個人理財使用之帳戶提款卡及
    密碼，幫助該集團詐欺取財，使犯罪偵查困難，固應非難，
    惟念及被告於法院審理時終能坦承犯行，並當庭承諾願依法
    院諭知之條件賠償被害人損失，認其犯後態度尚可，並兼衡
    本件犯罪所生之損害，暨其品性、智識程度及生活狀況等一
    切情狀，就被告上揭犯罪，量處前揭罪刑，並諭知易科罰金
    之折算標準，復斟酌被告經此刑事偵審程序，教訓已深，當
    知所警惕，要無再犯之虞，所宣告之刑以暫不執行為適當，
    依刑法第74條第1 項第1 款規定，宣告緩刑2 年，並依同條
    第2 項第3 款規定，諭知被告於100 年6 月15日前給付被害
    人2 萬元，認事、用法並無何不當之處；況被告雖提供帳戶
    予詐騙集團幫助詐取被害人金錢，但無任何證據顯示詐騙所
    得之5 萬元係由被告收取花用，原判決命被告賠償被害人所
    受損害之部分金額，資為緩刑負擔，難認有何違誤。又被告
    於原審判決後，業依原判決所定期限支付賠償金2 萬元予被
    害人，有郵政國內匯款執據、掛號郵件收件回執在卷可稽（
    本院卷第21、26頁），可徵原判決所定緩刑之負擔業經履行
    完畢，已收刑罰矯治之效；進者，被告於本院上訴審審理時
    ，仍坦認犯罪，深表悔意，犯後態度尚佳，本件被害人於原
    審判決後，並未對被告之刑度不服請求檢察官上訴，經本院
    傳訊亦未到庭，足證原審判決量刑妥適，並無明顯裁量逾越
    或濫用之違法情事，自應予維持。檢察官前開上訴意旨指摘
    原判決量刑過輕而為上訴，尚屬無據，應予駁回。
據上論斷，應依刑事訴訟法第455 條之1 第1 項、第3 項、第36
8 條、第373 條，判決如主文。
本案經檢察官蘇佩鈺到庭執行職務。
中    華    民    國  100     年    7     月    29    日
                  刑事第七庭審判長法  官  杜惠錦
                                  法  官  梁哲瑋
                                  法  官  陳美彤
以上正本證明與原本無異。
不得上訴。
                                  書記官  吳旻玲
中    華    民    國   100    年    8     月    1     日